最高法院刑事裁定　　　　　　一○○年度台抗字第一○三八號
抗　告　人　何雍堅
上列抗告人因違反貪污治罪條例等罪案件，不服國防部最高軍事
法院中華民國一００年十月十一日駁回具保停止羈押聲請之裁定
（一００年上重訴字第一號），提起抗告，本院裁定如下：
    主  文
抗告駁回。
    理  由
本件原裁定以抗告人何雍堅於原審之聲請意旨略稱：抗告人因受
羈押二年，已停職停役，目前無職無薪、無權無勢，應無影響力
及逃亡能力；而所謂重罪，通常係指犯殺人、強盜等罪，蓋犯該
重罪者經保釋，恐另危害社會，抗告人所犯之罪尚難與之比擬；
又本件事證均經提出，且已辯論終結，抗告人並無串證可言。據
此，請求准予具保停止羈押等語。而查抗告人原係國防部後備司
令部增設中將副司令之現役軍人，其因犯貪污治罪條例第四條第
一項第一款侵占公有財物、同條項第二款藉勢勒索等罪，經第一
審法院（國防部高等軍事法院）判決應執行有期徒刑十六年；原
審法院經訊問後，認其犯罪嫌疑重大，有軍事審判法第一百零二
條第一項第二款、第三款之情形，非予羈押，顯難進行審判及執
行，於民國一００年二月十日執行羈押，並經三次延長羈押（原
審法院已另裁定自一００年十一月十日起延長羈押二月）在案。
抗告人雖否認上開犯罪，然其業經第一審法院判處重刑，犯罪嫌
疑已屬重大，且其確有與其他共犯及證人勾串之事實；若命具保
、責付或限制住居等侵害較小之手段，均不足以確保日後審判、
執行程序之順利進行。經權衡本案訴訟進行程度、國家刑罰權之
執行及人權保障等項，難認無羈押之必要；本件羈押並無違反比
例原則。抗告人之聲請，又無軍事審判法第一百零七條所定各款
不得駁回聲請具保停止羈押之情形。因認其聲請為無理由，予以
駁回。抗告人之抗告意旨略稱：(一)原裁定所謂勾串證人云云，乃
係推測之詞。於天仁茗茶店之聚會，係軍事檢察官授意共犯王啟
新所為蒐證之舉；以此作為羈押抗告人之事由，實屬不公。(二)基
於無罪推定原則，抗告人在未被判決有罪定讞之前，應認為無罪
，而不應予以羈押。又抗告人迄今已遭羈押二年，且停役為民、
年逾六十，復無錢財、勢力，並無逃亡之能力。(三)抗告人所支出
之後備人員婚喪喜慶費用，已逾王啟新所稱之新台幣三十萬元。
抗告人縱用人不當，且王啟新係以不合法令之程序報結款項；但
抗告人並未中飽私囊，自非犯貪污之罪。在本案尚有爭議，抗告
人又無逃亡能力，亦無串證之動機下，羈押抗告人並不合理等語
。
惟查：聲請具保停止羈押，除有軍事審判法第一百零七條所定各
款情形之一而不得駁回者外，准許與否，軍事法院有自由裁量之
權。原裁定就抗告人聲請具保停止羈押之各項意旨，已逐一敘明
何以不足為停止羈押原因之適法理由，並以抗告人之羈押原因尚
未消滅，且仍有羈押之必要，乃駁回抗告人之聲請；經核於法並
無不合。至無罪推定原則，並未否定羈押制度存在之價值；此即
軍事審判法之所以仍設有羈押之相關規定，尚不得以未經判決有
罪定讞即認為不應羈押。抗告意旨(一)至(三)及其他抗告意旨，無非
執持抗告人個人主觀之見解，對於原審法院依職權審酌並已明白
論述之事項，任意指摘，俱難憑以認定原裁定為違法。從而，本
件抗告為無理由，應予駁回。
據上論結，應依軍事審判法第二百十七條，刑事訴訟法第四百十
二條，裁定如主文。
中    華    民    國  一○○  年   十二   月    八    日
                      最高法院刑事第三庭
                          審判長法官  林  永  茂  
                                法官  蘇  振  堂  
                                法官  林  秀  夫  
                                法官  林  立  華  
                                法官  蔡  國  在  
本件正本證明與原本無異
                                      書  記  官  
中    華    民    國  一○○  年   十二   月   十二   日
                                                      K